【裁判字號】    98,訴,831
【裁判日期】    980716
【裁判案由】    違反毒品危害防制條例
【裁判全文】
臺灣臺南地方法院刑事判決               98年度訴字第831號
公  訴  人  臺灣臺南地方法院檢察署檢察官
被      告  甲○○
上列被告因違反毒品危害防制條例案件，經檢察官提起公訴（98
年度毒偵字第921號），被告於準備程序中就被訴事實為有罪之
陳述，本院合議庭裁定由受命法官獨任進行簡式審判程序，判決
如下：
    主  文
甲○○施用第一級毒品，處有期徒刑陸月，如易科罰金，以新台
幣壹仟元折算壹日。
    事實及理由
一、本件被告犯罪事實、證據及應適用之法條，除(1)犯罪事實欄
    一第6行「氖○南縣安定鄉港南村港口12-3號住處」之記載
    更正為「於臺南縣安定鄉港南村港口12-3號住處」、倒數第
    4行至第1行末補充記載為「嗣甲○○於98年2月21日晚間11
    時50分許，在臺南縣永康市○○街286巷75號友人住處前，
    因形跡可疑為警盤查並發現其係毒品人口，甲○○在有偵查
    犯罪職權之公務員或機關知悉其施用海洛因犯行前，主動向
    警員自首上開犯行」等語；(2)證據部分：證據清單編號1之
    記載補充為：「被告於警偵訊之供述及於本院準備程序、審
    理時之自白」，餘均引用檢察官起訴書之記載（如附件）。
二、按除簡式審判程序、簡易程序及刑事訴訟法第376條第1款、
    第2款所列之罪之案件外，第一審應行合議審判；次按除被
    告所犯為死刑、無期徒刑、最輕本刑為3年以上有期徒刑之
    罪或高等法院管轄第一審案件者外，於法院行準備程序進行
    中，被告先就被訴事實為有罪之陳述時，審判長得告知被告
    簡式審判程序之旨，並聽取當事人、代理人、辯護人及輔佐
    人之意見後，裁定進行簡式審判程序，刑事訴訟法第273條
    之1第1項及284條之1分別定有明文。本件被告被訴毒品危害
    防治條例第10條第1項之罪，乃除死刑、無期徒刑、最輕本
    刑為3年以上有期徒刑以外之罪，亦為刑事訴訟法第376條第
    2款之罪之案件，其於本院準備程序中就被訴事實為有罪之
    陳述，經告知簡式審判程序之旨，並聽取公訴人、被告之意
    見後，本院認為適宜進行簡式審判程序，依刑事訴訟法第27
    3條之2、第159條第2項之規定，不適用傳聞法則有關限制證
    據能力之相關規定；並得依同法第310條之2準用第454條之
    規定製作略式判決書，合先敘明。
三、次按觀察、勒戒或強制戒治執行完畢後，5年以內再犯毒品
    危害防制條例第10條之罪者，檢察官應依法追訴，同條例第
    23條第2項定有明文。查被告甲○○前間因施用毒品案件，
    經本院94年度毒聲字第1044號裁定令入勒戒處所施以觀察、
    勒戒後，認有繼續施用傾向，再經本院以95年度毒聲字第23
    3號裁定令入戒治處所施以強制戒治，於96年3月7日因無繼
    續強制戒治之必要而釋放，並經臺灣臺南地檢署檢察官以96
    年度戒毒偵字第31號為不起訴處分在案等情，有臺灣高等法
    院被告前案紀錄表及臺灣臺南地方法院檢察署刑案資料查註
    紀錄表各1件在卷可憑。其於觀察勒戒執行完畢5年內再犯
    本件施用第一級毒品海洛因之罪，揆之上述規定，即應依法
    追訴、審理。
四、按海洛因係由嗎啡經化學合成而製得，經注射進入人體後，
    因代謝而分解又生成嗎啡，因此施打海洛因後，由尿液檢驗
    結果仍為嗎啡反應，核屬科學上正常合理現象，此有行政院
    衛生署管制藥品管理局95年6月29日管檢字第0950007080號
    函文可參。經查，被告同意員警採集尿液送驗、先以酵素免
    疫分析法（EIA）進行篩檢，再以氣相層析質譜儀（GC/MS）
    確認結果，呈嗎啡（9911ng/ml）、可待因（2727ng/ml）陽
    性反應，此有長榮大學毒研中心98年3月18日出具之確認報
    告1份附卷可稽。故被告自白施用第一級毒品海洛因之情，
    核與上開檢驗結果相符，其罪證明確，上開犯行堪予認定。
五、核被告所為，係違反毒品危害防制條例第10條第1項之施用
    第一級毒品罪。其持有第一級毒品之低度行為，為進而施用
    之高度行為所吸收，不另論罪。又被告犯罪後在未被有偵查
    權之公務員或機關發覺前，即主動向臺南縣警察局永康分局
    表示犯罪事實，並接受裁判，有被告98年2月23日調查筆錄
    及臺南縣警察局永康分局刑事案件報告書附卷可稽，被告行
    為合乎自首之要件，爰依刑法第62條前段減輕其刑。爰審酌
    被告曾因施用毒品案件，經裁定令入勒戒處所施以觀察勒戒
    及強制戒治之處遇措施後，有上開刑案查註紀錄表、全國施
    用毒品案件紀錄表、矯正簡表各1份足參，仍未戒除毒癮，
    復犯本件施用第一級毒品之犯行，顯見全無悔改之意，意志
    不堅，惟念其施用毒品之犯行乃自戕一己之身體健康，尚未
    害及他人，且施用毒品者通常具有相當程度之生理成癮性及
    心理依賴性，戒除不易，犯罪心態與一般刑事犯罪之本質不
    同，非難性較低，兼衡其犯罪之動機、目的、智識程度、家
    庭生活狀況，以及自首上開犯行，態度良好等一切情狀，量
    處如主文及附表所示之刑。
六、據上論斷，依刑事訴訟法第273條之1第1項、第299條第1項
    前段、第310條之2、第454條第2項，毒品危害防制條例第10
    條第1 項，刑法第11條前段、第62條前段、第41條第1 項前
    段，刑法施行法第1條之1，判決如主文。
本案經檢察官乙○○到庭執行職務。
中    華    民    國    98    年    7     月    16    日
              刑事第七庭        法  官  田幸艷
以上正本證明與原本無異。
如不服本判決應於收受本判決後10日內向本院提出上訴書狀，並
應敘述具體理由。其未敘述上訴理由者，應於上訴期間屆滿後20
日內向本院補提理由書狀（均須按他造當事人之人數附繕本）「
切勿逕送上級法院」。
                                書記官  莊文茹
中    華    民    國    98    年    7     月    16    日
附錄本案論罪科刑法條：
毒品危害防制條例第10條
施用第一級毒品者，處 6 月以上 5 年以下有期徒刑。


司法院資訊處製作；財團法人民間司法改革基金會備份。
